# 融资租赁直租业务

提问人：WCC12345WCC 时间：2017-01-12 13:22:42
请教陈版：总包方A与项目公司B签订总包合同，合同包含设备款，由于项目公司B资金紧张，A,B公司寻找融资租赁公司C一起签订合同，合同约定总包方A将设备卖给融资租赁公司C，C再将设备租赁给B项目公司，合同约定的还款时间一般会 2 年左右，款项还完设备归B项目公司所有，融资租赁方C一次将设备款打给总包方A，B项目公司分两年期限还本付息。请问这种模式该如何做会计处理。
个人认为：可以简化按照借款类处理，融资方C将款项打给总包方A时，项目公司B应做分录： 借：预付账款-总包方A 贷：长期应付款-融资公司C 未确认融资费用 还本付息收到本金及利息的增值税专票时，收到的本金的进项税发票，本金进项税冲销预付账款-A公司，利息确认财务费用，未确认融资费用等科目 根据现场设备验收确认在建工程，冲销预付账款-A公司

回答人：chenyiwei
赞同按借款模式处理。项目公司B的会计处理是不受该融资租赁安排影响的，唯一区别就是它承担的负债是对A还是对C。建议关注以下问题：（ 1 ）根据合同约定，B自何时开始对C承担还本付息义务；（ 2 ）原先A、B之间的合同约定的付款进度与现在C向A的付款进度有无重大区别。

提问人：zengfengxia 时间：2017-01-13 15:07:28
陈版，这个案例中若承包方为项目公司提供担保，承诺若项目公司不能偿还借款时，由承包方代为偿还或回购相关资产，承包方收入确认是否存在问题？ 是否无论承包方是否提供增信，都仅分析项目公司自身是否有足够的偿债能力，并据以判断经济利益流入的可能性？

回答人：chenyiwei
如果被担保方自身信用风险不重大，则承包方提供担保并未显著放大自身的信用风险程度，可以认为不影响收入确认。